最高法院刑事判決                              八十八年度台上字第五六三三號
    上  訴  人  乙○○
                甲○○
右上訴人等因違反森林法等罪案件，不服台灣高等法院台南分院中華民國八十六年九
月四日第二審判決（八十六年度上訴字第一二一三號，起訴案號：台灣嘉義地方法院
檢察署八十六年度偵字第一六七二號），提起上訴，本院判決如左：
    主  文
上訴駁回。
    理  由
一按刑事訴訟法第三百七十七條規定，上訴於第三審法院，非以判決違背法令為理由
，不得為之。是提起第三審上訴，應以原判決違背法令為理由，係屬法定要件。如果
上訴理由狀並未依據卷內訴訟資料，具體指摘原判決不適用何種法則或如何適用不當
，或所指摘原判決違法情事，顯與法律規定得為第三審上訴理由之違法情形，不相適
合時，均應認其上訴為違背法律上之程式，予以駁回。本件上訴人乙○○上訴意旨略
稱：其為原住民所受教育不多，知識淺薄，且該等愛玉子係野生物，非屬林管單位所
種植，上訴人加以採取，主觀上並無竊盜之認識，原審未詳加調查，實嫌速斷云云。
查原判決認定乙○○意圖為自己不法之所有，基於概括之犯意，先於民國八十五年十
二月八日上午八時許，騎乘其所有之機車至嘉義林管處大埔事業區第一九七、第一八
九林班地之交界處，竊取許瑞和所有之副產物愛玉子十台斤，價值新台幣（下同）五
千四百元（起訴書載為約五千元），得手後以該機車載運贓物。又於八十五年十二月
十一日上午八時許，至嘉義林管處大埔事業區第一九七、第一九八林班地之交界處，
竊取許瑞和之愛玉子十台斤，價值五千四百元（起訴書載為約五千元），得手後由知
情之甲○○駕駛其所有之小貨車載運贓物。嗣於八十五年十二月十二日上午九時三十
分許，乙○○與甲○○在嘉義縣阿里山鄉○○村○○鄰○○○○○道路旁空地剝削盜
來之愛玉子時，為許瑞和當場發現，報警查獲等情，係以上開事實，業據乙○○供承
不諱，核與被害人許瑞和之指訴情節相符，並有保管書、照片為證，因而撤銷第一審
關於乙○○部分之判決，改判論處乙○○連續竊取森林副產物；為搬運贓物使用車輛
罪刑，已明其所憑之證據及認定之理由，從形式上觀察，並無違背法令之情形存在
。又被害人許瑞和證稱：上訴人等為其查獲時，再三要求原諒，今後絕不再行竊他人
財物，是上訴意旨謂其無竊盜之認識，自不可採。上訴意旨未依卷內訴訟資料，具體
指摘原判決究竟不適用何種法則，或如何適用不當，泛指原判決此部分不當，核與法
律規定，得為上訴第三審上訴理由之違法情形不相適合，其上訴為違背法律上之程式
，應予駁回。
二次按刑事訴訟法第三百七十六條所列各罪之案件，經第二審判決者，不得上訴於第
三審法院，法有明文。本件上訴人甲○○因違反森林法案件，原審變更起訴法條改依
刑法第三百四十九條第二項論處罪刑，查該條項之罪係屬刑事訴訟法第三百七十六條
第七款之罪，既經第二審判決，自不得上訴第三審法院，甲○○提起上訴，顯為法所
不許，應予駁回。
據上論結，應依刑事訴訟法第三百九十五條前段，判決如主文。
中      華      民      國    八十八    年      十      月      七      日
                              最高法院刑事第十庭
                                  審判長法官  莊  登  照
                                        法官  洪  明  輝
                                        法官  蔡  清  遊
                                        法官  黃  一  鑫
                                        法官  林  秀  夫
      右正本證明與原本無異
                                              書  記  官
中      華      民      國    八十八    年      十      月     十四     日
